【裁判字號】    97,上訴,55
【裁判日期】    970331
【裁判案由】    毒品危害防制條例
【裁判全文】
臺灣高等法院臺南分院刑事判決          97年度上訴字第55號
上  訴  人
即  被  告  甲○○
上列上訴人因毒品危害防制條例案件，不服臺灣臺南地方法院96
年度訴字第1024號中華民國96年11月29日第一審判決（起訴案號
：臺灣臺南地方法院檢察署96年度毒偵字第1376號），提起上訴
，本院判決如下：
    主  文
上訴駁回。
    事  實
一、甲○○前於民國87年間因偽造有價證券案件，經臺灣臺南地
    方法院以87年度訴字第774號判處有期徒刑3年4月確定，送
    監執行後，於91年2月8日縮短刑期假釋出監，並於92年4月
    17日假釋期滿執行完畢；其於89年間，復因施用毒品案件，
    經送強制戒治，於89年10月14日期滿，由臺灣臺南地方法院
    於89年10月17日以88年度易緝字第144號為免刑判決確定；
    又於95年間因施用第一、二級毒品案件，經本院以95年度上
    訴字第572號各判處有期徒刑9月、5月，應執行有期徒刑1年
    確定，嗣並依中華民國96年罪犯減刑條例第2條第1項第3款
    之規定，裁定各減為有期徒刑4月又15日、2月又15日，應執
    行有期徒刑6月確定。詎甲○○仍不知悔改，明知海洛因及
    安非他命分別係毒品危害防制條例所規定之第一、二級毒品
    ，不得非法持有、施用，竟另分別基於施用第一級毒品海洛
    因及第二級毒品安非他命之犯意，於96年4月21日晚上，在
    臺南市○○○街1號納多利賓館505室內，分別以將海洛因摻
    入香菸及將安非他命置於玻璃球內點火燒烤成煙吸食之方式
    ，施用第一級毒品海洛因及第二級毒品安非他命各1次。嗣
    於96年4月22日中午12時45分許，因另件毒品執行案件通緝
    ，為警在上開處所緝獲，並扣得甲○○所有供其吸食安非他
    命所用之吸食工具1組、玻璃球1個、塑膠吸管3支，且警方
    經甲○○同意，對其採尿送驗結果，呈嗎啡及安非他命類陽
    性反應，而知悉上情。
二、案經臺南市警察局第一分局報請臺灣臺南地方法院檢察署檢
    察官偵查起訴。
    理  由
壹、證據能力部分：
    按被告以外之人於審判外之陳述，經當事人於審判程序同意
    作為證據，法院審酌該言詞陳述或書面陳述作成時之情況，
    認為適當者，亦得為證據。當事人、代理人或辯護人於法院
    調查證據時，知有第159條第1項不得為證據之情形，而未於
    言詞辯論終結前聲明異議，視為有前項之同意，刑事訴訟法
    第159條之5定有明文。查，被告甲○○於本院準備程序、審
    理時雖未到庭，惟本件認定事實所引用之供述證據，業經被
    告於原審準備程序及審理時均表示無意見，並當庭表示認罪
    ，原審亦裁定以簡式審判程序審理，可認為同意作為證據。
    本院審酌本案所引用之文書證據之取得過程並無瑕疵，與本
    案待證事實間復具有相當之關聯性，以之為本案證據尚無不
    當，自得採為證據。先予敘明。
貳、實體部分
一、上開事實業經被告甲○○於原審審理時坦承不諱，且其為警
    查獲所採集之尿液檢體，經送檢驗結果，分呈嗎啡陽性反應
    （按海洛因係由嗎啡經化學合成而製得，經注射進入人體後
    ，因代謝分解成嗎啡，因此施打海洛因後，由尿液中檢驗結
    果仍為嗎啡反應）及安非他命類陽性反應，有詮昕科技股份
    有限公司96年5月15日出具之濫用藥物尿液檢驗報告暨尿液
    送驗編號尿液及年籍對照表各1件（見警卷第13頁及偵查卷
    第11頁）在卷可稽；並有被告所有供其吸食安非他命所用之
    吸食工具1組、玻璃球1個、塑膠吸管3支扣案可資佐證，足
    見被告上開自白核與事實相符，應可採信。又被告前於89年
    間，因施用毒品案件，經送強制戒治，於89年10月14日期滿
    執行完畢後，又於5年內之95年間，復因施用毒品案件，被
    依法追訴處罰等情，有臺灣高等法院被告前案紀錄表在卷可
    佐，顯見其再犯率甚高，原實施之觀察、勒戒或強制戒治，
    已無法收其實效，而無5年戒斷期之存在，是被告再犯本件
    施用第一、二級毒品之罪，自應依法追訴處罰（最高法院95
    年度台非字第59、65號判決意旨參照）。綜上所陳，本案事
    證明確，被告犯行堪以認定，應依法論科。
二、按海洛因、安非他命係毒品危害防制條例第2條第2項第1款
    、第2款所明定之第一級、第二級毒品，不得非法持有、施
    用。核被告所為，係犯毒品危害防制條例第10條第1項之施
    用第一級毒品海洛因罪，及同條第2項之施用第二級毒品安
    非他命罪。又被告施用第一級毒品海洛因前持有海洛因，及
    其施用第二級毒品安非他命前持有安非他命之低度行為，應
    分別為施用海洛因、安非他命之高度行為所吸收，均不另論
    罪。被告所犯上開施用第一級、第二級毒品二罪間，犯意各
    別，行為互殊，應予分論併罰。另查被告有事實欄所載之有
    期徒刑執行完畢紀錄，有前開臺灣高等法院被告前案紀錄表
    可按，其於有期徒刑之執行完畢後5年內，故意再犯本件有
    期徒刑以上之施用第一、二級毒品罪，為累犯，應均依刑法
    第47條第1項之規定加重其刑。
三、原審以被告之犯罪之罪證明確，因予適用毒品危害防制條例
    第10條第1項、第2項，刑法第11條前段、第47條第1項，並
    審酌海洛因及安非他命戕害身心，而被告前因施用毒品經送
    觀察勒戒及刑罰處分後，猶不思戒絕革除惡習，再為本件犯
    罪，顯未因前所受觀察勒戒及刑罰處分而記取教訓，惟其施
    用毒品所生危害，實以自戕身心健康為主，對於他人生命、
    身體、財產等法益，尚無明顯而重大之實害，兼衡其犯罪後
    矢口否認有施用第一級毒品海洛因之犯行，辯稱因罹患慢性
    胰臟癌，須定期至成大醫院就診拿取藥用嗎啡服用，才會驗
    出嗎啡陽性反應，俟原審依職權向國立成功大學醫學院附設
    醫院（下簡稱成大醫院）調取被告就診紀錄及函詢法務部法
    醫研究所，確認被告向成大醫院領取之口服嗎啡錠，早於95
    年1月9日服用完畢，不可能供被告服用至96年4月22日為警
    查獲前1、2天，被告於96年4月22日採尿檢驗結果呈嗎啡陽
    性反應，應非被告服用成大醫院開立之口服嗎啡錠所致（見
    原審卷第28頁成大醫院96年9月14日成附醫麻字第096001456
    1號函及第31頁法務部法醫研究所96年10月11日法醫毒字第
    09600004338號函），足以證明被告所辯不實，被告見無可
    抵賴，才坦承犯行，尚難認其有悛悔之誠意等一切情狀，各
    量處如有期徒刑1年2月、8月。又被告所為本案施用第一、
    二級毒品犯行之時間在96年4月24日以前，且經宣告1年6月
    以下有期徒刑之刑度，爰依中華民國96年罪犯減刑條例第2
    條第1項第3款之規定，分別減其刑期2分之1後，定其應執行
    之刑為10月。另扣案之之吸食工具1組、玻璃球1個、塑膠吸
    管3支均係被告所有，供其施用第2級毒品安非他命所用之物
    ，業據被告供明在卷（見警卷第2頁及原審卷第20頁），爰
    依刑法第38條第1項第2款規定，於其施用第二級毒品罪刑項
    下宣告沒收。本院經核原判決認事用法，並無不合，量刑亦
    稱妥適。被告上訴意旨，空言指摘原判決量刑過重，為無理
    由，自應予駁回。
四、被告甲○○經合法傳喚，無正當理由未到庭，爰不待其陳述
    ，逕為判決。
據上論結，應依刑事訴訟法第368條、第371條，判決如主文。
本案經檢察官邱克斌庭執行職務。
中    華    民    國    97    年    3    月    31    日
                  刑事第二庭    審判長法  官  吳勇輝
                                      法  官  郭千黛
                                      法  官  洪碧雀
以上正本證明與原本無異。
施用第一級毒品部分如不服本判決，應於收受本判決後十日內向
本院提出上訴書狀。其未敘述上訴理由者並得於提起上訴後十日
內向本院補提理由書狀（均須按他造當事人之人數附繕本）「切
勿逕送上級法院」。
其餘部分不得上訴。
                                      書記官  魏芝雯
中    華    民    國    97    年    3     月    31    日
附錄：本判決論罪科刑法條
毒品危害防制條例第10條：
施用第一級毒品者，處6月以上5年以下有期徒刑。
施用第二級毒品者，處3年以下有期徒刑。


司法院資訊處製作；財團法人民間司法改革基金會備份。
